【裁判字號】    89,訴,716
【裁判日期】    891230
【裁判案由】    準強盜
【裁判全文】
臺灣基隆地方法院刑事判決                          八十九年度訴字第七一六號
    公  訴  人  臺灣基隆地方法院檢察署檢察官
    被      告  丁○○
    指定辯護人  本院公設辯護人甲○○
右列被告因準強盜案件，經檢察官提起公訴（八十九年度偵字第四Ｏ三二號），本院
判決如左：
    主  文
丁○○竊盜，因防護贓物而當場施以強暴，處有期徒刑年。
    事  實
一、丁○○前因連續竊盜案件，由本院另案審理中，竟不知悔改，復意圖為自己不法
    之所有，於民國（下同）八十九年九月二十八日下午二時四十五分許，趁丙○○
    、乙○○○夫婦所經營位於基隆市○○路二一六號之瓦斯行大門敞開，店面暫時
    無人看管之際，未經許可無故侵入該瓦斯行後方丙○○、乙○○○夫婦之臥室內
    （未經許可無故侵入住宅部分未據告訴），著手竊取乙○○○所有之黑色皮包二
    個（內有現金新台幣四千五百五十元、身分證、健保卡各一張、掛號證三張、眼
  鏡一副等物），得手後欲經由瓦斯行大門逃離現場之際，遭自外返回瓦斯行之乙○○○發現，乙○○○見狀質問丁○○何故拿取皮包，並伸手欲取回遭竊之黑色
    皮包，詎丁○○為防護贓物，竟猛推乙○○○身體一下而當場施以強暴，乙○○○因而跌坐在地（未受傷）並高呼強盜，丁○○旋即逃離瓦斯行，斯時丙○○聞
    聲自屋後趕至並尾隨追捕，而於基隆市○○路三十七號前與接獲報案之警員合力
    將丁○○逮捕到案。
二、案經基隆市警察局第二分局報請臺灣基隆地方法院檢察署檢察官偵查起訴。
    理  由
一、訊據被告丁○○，坦承於右揭時地未經許可無故侵入上址臥室，竊取被害人乙○○○所有之黑色皮包二個不諱，核與被害人乙○○○、丙○○所指證之遭竊情節
    相符，復有被害人丙○○於警局領回遭竊皮包所出具之贓物認領保管收據一紙在
    卷可稽，被告雖矢口否認有因防護贓物而當場猛推被害人乙○○○一下，致其跌
    坐在地之事實，並辯稱：伊走到大門口，遭乙○○○自外返回發現，乙○○○伸
    手欲拿回伊夾在腋下之皮包，伊轉身逃跑，乙○○○不慎被皮包帶子勾住，因而
    跌倒，伊並未故意推倒乙○○○云云。惟查，被害人乙○○○於偵查中與被告當
    庭對質時證稱：「（發現丁○○時有拉扯？）我質問他為何進入我家並拿著我的
    皮包，他不答，我拉住我的皮包要拿回來，他將我推倒，我高呼強盜，驚動我先
    生出來查看，我倒在地上並未受傷。」、「（丁○○有推妳？）有，他推我一下
    我才跌倒的。」等語，而被告經當庭對質後亦供稱：「（對乙○○○之言意見？
    ）沒意見，可能是緊張才會推她。」等語（以上均詳見臺灣基隆地方法院檢察署
    八十九年十月九日訊問筆錄），且被害人丙○○於本院審理中亦到庭證稱：「我
    是聽到我太太喊小偷，我從廁所跑出來，就看到我太太已經坐在地上，他（指被
    告）往法院方向跑‧‧‧」（詳見本院八十九年十二月十一日訊問筆錄），衡諸
    被害人乙○○○乃年齡四十二歲之成年女性，被告係年齡二十歲之成年男性，乙○○○自屋外返回發現被告時，被告正朝瓦斯行大門口前進，乙○○○伸手欲取
    回皮包之際，心中必有防備遭被告反擊，被告若非故意猛推乙○○○一下，乙○○○當不致於跌「坐」在地，而乙○○○若如被告所辯係不慎遭皮包帶子勾到而
    跌倒，亦理應向前或向左右撲倒，並非向後跌坐在地，被告所辯顯係事後圖減刑
    責之詞，不足採信。本件事證明確，被告犯行堪以認定。
二、被告竊盜皮包得手，正欲離開現場之際，當場遭被害人乙○○○發現，並於乙○○○伸手欲取回遭竊皮包之際，猛推乙○○○一下致其跌坐在地，乙○○○始高
    呼強盜而驚動其夫丙○○出面追捕，由此情節判斷，被告當場對乙○○○施以強
    暴之目的，應在於防護贓物免遭乙○○○取回，而非為脫免遭乙○○○逮捕，公
    訴人認被告施以強暴之目的係為防護贓物及脫免逮捕，容有未洽。核被告丁○○
    所為，係犯刑法第三百二十九條之準強盜罪，應依刑法第三百二十八條第一項之
    規定處斷。爰審酌被告前因連續多次竊盜犯行，正由本院另案審理中，有本院被
    告全國前案紀錄表在卷可稽，竟不知確實悔過，且無視公權力之存在，於施用第
    二級毒品案件經停止戒治並交付保護管束期間，旋於本院附近再度竊取被害人財
    物，並於遭當場發現之際，猛推女性被害人一下，致其跌坐在地，幸未成傷及其
    犯罪後猶未能徹底悔過等一切情狀，量處如主文所示之刑。
據上論斷，應依刑事訴訟法第二百九十九條第一項前段，刑法第三百二十九條、第三
百二十八條第一項，判決如主文。
本案經檢察官周啟勇到庭執行職務。
中      華      民      國    八十九    年     十二     月     三十     日
                                    臺灣基隆地方法院刑事第三庭
                                            法  官  蔡 佳 玲
右正本證明與原本無異。
對於本件判決如有不服，應於收受送達後十日內，向本院提出上訴書狀，上訴於臺灣
高等法院，並按他造當事人之人數附具繕本。
                                            書記官  湯 惠 芳
中      華      民      國     九十     年      一      月      四      日
附錄論罪法條
刑法第三百二十八條第一項：
意圖為自己或第三人不法之所有，以強暴、脅迫、藥劑、催眠術或他法，至使不能抗
拒，而取他人之物或使其交付者，為強盜罪，處三年以上十年以下有期徒刑。
刑法第三百二十九條：
竊盜或搶奪，因防護贓物、脫免逮捕或湮滅罪證而當場施以強暴、脅迫者、以強盜論
。


司法院資訊處製作；財團法人民間司法改革基金會備份。
